【裁判字號】    97,交抗,697
【裁判日期】    970709
【裁判案由】    違反道路交通管理處罰條例
【裁判全文】
臺灣高等法院交通事件裁定             97年度交抗字第697號
抗  告  人
即受處分人  甲○○
上列抗告人因違反道路交通管理處罰條例案件，不服臺灣士林地
方法院97年度交聲字第452號，中華民國97年4月30日所為裁定，
提起抗告，本院裁定如下：
    主  文
抗告駁回。
    理  由
一、原處分意旨略以：受處分人於民國（下同）97年3月3日7時1
    5分許，將其所有車號7097─QA號自小客車停放於臺北縣三
    重市○○路○段111號前之設有禁止臨時停車標線處，經臺北
    縣政府警察局三重分局執勤警察逕行舉發其有「在劃有紅線
    路段停車」之違規，並依法拖吊移置，復經原處分機關交通
    部公路總局臺北區監理所基隆監理站認定違規事實明確，依
    道路交通管理處罰條例第56條第1項第1款之規定，裁處受處
    分人新臺幣（下同）900元之罰鍰。
二、抗告意旨略以：抗告人並無否認停車之事實，抗告人主要之
    訴求乃主管機關所繪製停車標線紅漆脫落，致抗告人不易辨
    識而受罰，惟原審竟以一般人當可辨識係屬禁止臨時停車之
    紅線路段等語，駁回抗告人之聲明異議，按每個人的辨識程
    度不同，而道路標線本應清清楚楚，原審既然認定紅漆剝落
    ，何以一再袒護舉發單位云云。
三、經查：
  (一)按在禁止臨時停車處所不得停車，道路交通安全規則第112
    條第1項第1款定有明文。又汽車駕駛人停車時，在禁止臨時
    停車處所停車者，處600元以上1,200元以下罰鍰，道路交通
    管理處罰條例第56條第1項第1款亦規定甚明。
  (二)抗告人即受處分人甲○○於97年3月3日7時15分許，將其所
    有車號7097─QA號自小客車停放於臺北縣三重市○○路○段
    111 號前之設有禁止臨時停車標線處，為臺北縣政府警察局
    三重分局執勤警察逕行舉發其有「在劃有紅線路段停車」之
    違規事實，有臺北縣政府警察局北縣警交字第C00000000號
    舉發違反道路交通管理事件通知單影本1紙及現場採證照片
    影本4張在卷可證，且為抗告人所不否認。又觀諸卷附之違
    規採證照片影本所示，抗告人所有之汽車確係停放在設有禁
    止臨時停車標線之路旁，而該禁止臨時停車之紅實線標線，
    雖因歷時長久而致紅漆有少部分剝落，惟仍可以明顯辨識該
    紅實線標線之存在。至原設在該處之停車格業已經主管機關
    加以塗銷，此有臺北縣政府警察局三重分局97年4月1日北縣
    警重交申字第0970014796號函在卷可稽，而原設在該地之停
    車格線復經黑漆塗覆，雖有顯現部分白色原漆，但仍可清楚
    辨識已為黑漆所塗覆，況該地已塗有明顯之紅線，一般人客
    觀上依其通常之注意當可辨識係屬禁止臨時停車之紅線路段
    。抗告人辯稱其不易辨識因而違規云云，自無足採。是抗告
    人在設有禁止臨時停車標線處所停車（紅線停車）之違規行
    為，事證明確，堪以認定。
  (三)又按道路劃設紅色禁止臨時停車標線，係作為管制交通及維
    護安全極為重要之交通標線，在未塗銷之前均具其效力及公
    信力，應予遵守。至該路段劃設禁止臨時停車標線之行政措
    施，是否得宜，而有加以廢止或變更情事，人民本得尋正當
    管道向行政機關反映或陳情，尚不得自行主觀認定是項措施
    是否合理正確，決定遵循與否，況抗告人係領有汽車駕駛執
    照之汽車駕駛人，應知悉且有遵守交通標誌、標線相關規定
    之義務，而若其對標線之設置有所疑義時，自應立即向主管
    機關查詢相關資訊，而非逕自以自己主觀之臆測來認定，否
    則道路交通秩序將無以維持。
  (四)綜上所述，本件事證明確，抗告人違規行為洵堪認定。原處
    分機關認為抗告人違規事實明確，依道路交通管理處罰條例
    第56條第1項第1款之規定，裁處抗告人900元之罰鍰，核無
    違誤，原審法院據此駁回抗告人之聲明異議，經核亦無不合
    。抗告意旨辯稱該處標線繪製不清云云，惟觀之卷附現場採
    證照片，仍可清楚辨識該處係繪製紅實線標線之禁止臨時停
    車區，已如上述，抗告人執此提起抗告，否認違規之事實云
    云，核無理由，應予駁回。
據上論結，應依道路交通管理處罰條例第89條，道路交通案件處
理辦法第26條，刑事訴訟法第412條，裁定如主文。
中    華    民    國    97    年    7     月    9     日
                  刑事第十一庭審判長法  官  張連財
                                    法  官  楊照男
                                    法  官  洪光燦
以上正本證明與原本無異。
不得再抗告。
                                    書記官  駱麗君
中    華    民    國    97    年    7     月    9     日


司法院資訊處製作；財團法人民間司法改革基金會備份。
